【裁判字號】    85,台上,5101
【裁判日期】    851030
【裁判案由】    擄人勒贖
【裁判全文】
最高法院刑事判決                              八十五年度台上字第五一○一號
    上  訴  人  乙○○
    選任辯護人  許文彬律師
    上  訴  人  甲○○
右上訴人等因擄人勒贖案件，不服台灣高等法院中華民國八十五年八月二十日第二審
更審判決（八十五年度重上更(三)字第七號，起訴案號：台灣士林地方法院檢察署八十
三年度偵字第二○五四號），提起上訴，本院判決如左：
    主  文
原判決撤銷，發回台灣高等法院。
    理  由
本件原判決認定上訴人乙○○、甲○○二人，基於共同意圖勒贖而擄人之犯意，於民
國（以下同）七十九年一月十六日上午八時三十五分許，乙○○俟女童許之獨自由
其台北市○○區○○路一段五九一巷十一弄二號住處步行至民祥幼稚園上學途中，誘
騙許之坐上其機車，載至港墘路一○七號附近與甲○○會合，將許之置於渠等實
力支配之下，共同將許之載至台北市○○區○○路三段二十四巷附近山邊，由乙○
○將許之抱至山坡上，甲○○尾隨其後，嗣乙○○詢問許之家中電話號碼，因許
之拒絕說出，且又哭，乙○○乃與甲○○基於擄人勒贖而故意殺被害人之犯意，
共同將許之勒斃並棄屍於台北榮民總醫院女廁內等情，因而撤銷第一審之不當判決
，改判論處上訴人等共同意圖勒贖而擄人而故意殺被害人罪刑，固非無見。
惟查：(一)原判決於事實欄謂乙○○勒斃被害人許之所用之絲布條一條及裝屍體所用
之帆布袋一只，均係乙○○所有（原判決第二頁第七行、第十行），乃於理由內謂絲
布條一條及帆布袋一個均無法證明為被告（上訴人）二人所有（原判決第八頁第九行
、第十行），相互矛盾。此點本院前次發回意旨曾予指明，乃原審竟置之不理，仍疏
於審認，致瑕疵依然存在，自難維持。(二)原判決於事實欄及理由欄內均謂上訴人乙○
○於民國七十四年間犯贓物罪，經台灣士林地方法院判處有期徒刑四年，於七十五年
三月二十七日判決確定，於同年月二十日執行完畢云云，並據以論處該上訴人累犯罪
刑，然查附於第一審及原審卷之台灣高等法院檢察署刑案紀錄簡覆表內，並無該上訴
人犯贓物罪，判處有期徒刑四年，並於七十五年三月二十日執行完畢之記載，原判決
上開認定之事實，與卷內資料不符。(三)原判決既採上訴人乙○○於八十三年三月四日
、三月十一日及三月十五日之偵查中自白，作為判決基礎之一，然該上訴人於原審主
張其於偵查中並未自白犯罪並迭次請求播放偵查中錄音帶，俾核對偵訊筆錄是否記載
錯誤，經查該項證據並非不易或不能調查，且案關重典，應有調查之必要，乃原審竟
恝置不理，復未說明不予調查之理由，自嫌調查職責未盡及理由不備。上訴意旨指摘
原判決不當，非無理由。應認仍有撤銷發回更審之原因。
據上論結，應依刑事訴訟法第三百九十七條、第四百零一條，判決如主文。
中      華      民      國    八十五    年      十      月     三十     日
                              最高法院刑事第四庭
                                  審判長法官  莊  來  成
                                        法官  王  德  雲
                                        法官  謝  俊  雄
                                        法官  林  永  茂
                                        法官  白  文  漳
      右正本證明與原本無異
                                              書  記  官
中      華      民      國    八十五    年     十一     月      一      日


司法院資訊處製作；財團法人民間司法改革基金會備份。
